【裁判字號】    98,交易,27
【裁判日期】    980527
【裁判案由】    業務過失傷害
【裁判全文】
臺灣基隆地方法院刑事判決              98年度交易字第27號
公  訴  人  臺灣基隆地方法院檢察署檢察官
被      告  丙○○
上列被告因業務過失傷害案件，經檢察官提起公訴（97年度偵字
第2763號），被告於準備程序進行中，就被訴事實為有罪之陳述
，經本院合議庭裁定由受命法官獨任進行簡式審判程序，判決如
下：
    主  文
丙○○從事業務之人，因業務上之過失傷害人，處有期徒刑月
，如易科罰金，以新臺幣壹仟元折算壹日。
    事  實
一、丙○○受僱於宜石營造工程股份有限公司（下稱宜石公司）
    擔任大貨車駕駛，為從事駕駛業務之人。民國97年6 月15日
    上午11時40分許，丙○○明知己之職業大貨車駕駛執照已遭
    吊扣，處於無駕照狀態，仍駕駛宜石公司所有，車號863 －
    TL號之自用大貨車，自基隆市安樂區○○○路37號旁之土料
    廠駛出，欲迴轉至對向車道往臺北縣萬里鄉方向行駛，其本
    應注意駕駛人駕駛汽車，應遵守道路交通標誌、標線、號誌
    之指示，且在劃有分向限制線之路段，不得迴車，且汽車行
    駛時，駕駛人應注意車前狀況，並隨時採取必要之安全措施
    ，而依當時天候晴朗，道路乾燥，並無缺陷及障礙物，視距
    良好等情狀觀之，其並無任何不能注意或防止之情事，竟疏
    未注意道路上繪有用以劃分路面成雙向車道，禁止車輛跨越
    行駛，並不得迴轉之雙黃實線之分向限制線，亦疏於注意車
    前狀況，即貿然駕車左轉橫跨車道欲駛至對向車道，適有甲
    ○○騎乘車號A3N－867號普通重型機車，沿基隆市安樂區○
    ○○路往基隆市區方向行駛而來，迨甲○○發現上開自用大
    貨車違規佔用其車道時，因閃避不及，致其所騎乘之機車車
    頭撞及上開自用大貨車左前車頭附近而人車倒地，受有右肩
    部及雙足踝挫傷之傷害；丙○○見狀下車查看後，隨即離去
    現場並前往宜石公司位於基隆市○○區○○路工地請求適在
    該工地之主任陳畹富前去處理，陳畹富聞之隨即以電話通知
    另一工地主任顏滕君先行趕赴車禍現場，斯時警員已因甲○
    ○之報案而趕赴到場，經詢問顏滕君而確認上開大貨車駕駛
    身分後，即先將甲○○送醫救治，顏滕君則趕回上開東光路
    工地並帶同丙○○前往警局說明，始查獲上情。
二、案經甲○○訴由基隆市警察局第四分局報告臺灣基隆地方法
    院檢察官偵查起訴。
    理  由
一、本件被告所犯者非為死刑、無期徒刑、最輕本刑為3 年以上
    有期徒刑之罪或高等法院管轄第一審案件，其於準備程序進
    行中，先就被訴事實為有罪之陳述，經告知其簡式審判程序
    之旨，並聽取公訴人及被告之意見後，本院依刑事訴訟法第
    273條之1 第1項之規定，裁定由受命法官獨任進行簡式審判
    程序，且依同法第273條之2規定，簡式審判程序之證據調查
    ，不受第159條第1項、第161條之2、第161條之3、第163 條
    之1及第164條至第170條規定之限制，合先敘明。
二、前揭犯罪事實業據被告坦承不諱，核與證人即告訴人甲○○
    證述車禍發生之情節相符，復據證人即目擊者張慧鑾證述明
    確；而被告於肇事後，固未報警留在現場，惟係前往東光路
    工地請求工地主任陳畹富協助處理，隨後亦趕赴警局說明案
    情，非為肇事逃逸乙節，亦據證人陳畹富、顏滕君證述綦詳
    ；此外，並有道路交通事故現場圖、道路交通事故調查報告
    表(一)、(二)、道路交通事故談話紀錄表、現場照片10紙、道路
    交通事故肇事人自首情形紀錄表（97年度偵字第2763號卷第
    13頁、第40頁至第45頁、第45頁至第51頁）在卷可稽；告訴
    人甲○○所騎乘之機車遭被告駕車撞擊後，受有右肩部及雙
    足踝挫傷之傷害等情，亦有長庚醫院基隆分院97年6月15 日
    診斷證明書乙份（同上偵卷第11頁）附卷足憑；而駕駛人駕
    駛汽車，應遵守道路交通標誌、標線、號誌之指示，且在劃
    有分向限制線之路段，不得迴車，且汽車行駛時，駕駛人應
    注意車前狀況，並隨時採取必要之安全措施，道路交通規則
    第90條、第106條第2款及第94條第3 項分別定有明文，被告
    丙○○為汽車駕駛人，本應依上述道路交通安全規則行車，
    且按當時係為白天，日間自然光線、路面無缺陷、無障礙物
    且視距良好，並無不能注意之情事，被告竟疏未注意前開路
    段為劃有分向限制線且禁止迴車，且未注意車前狀況即貿然
    迴轉致生本件車禍事故，使甲○○受有前開傷害，其過失行
    為與甲○○所受之傷害間，具有相當因果關係甚明，是本件
    犯罪事證明確，被告犯行，洵堪認定。
三、又被告受僱於宜石公司，擔任大貨車駕駛，平日以駕駛大貨
    車為業，為從事駕駛業務之人，是核被告所為，係犯刑法第
    284條第2項前段之業務過失傷害罪。又汽車駕駛人無駕駛執
    照駕車，因而致人受傷，依法應負刑事責任者，加重其刑至
    二分之一，道路交通管理處罰條例第86條第1項定有明文，
    被告於前開事故發生時，其駕照已遭吊扣，係無照駕駛乙節
    ，業據被告供承在卷，並有被告之駕駛執照查詢表及因無照
    駕駛而遭告發之舉發違反道路交通管理事件通知單及本院電
    話紀錄表各乙份在卷可憑，應依前開規定，加重其刑。爰審
    酌被告過失之情節，及對甲○○造成之傷害，暨衡及其尚未
    與告訴人達成和解，賠償其所受之損害，犯後坦承犯行等一
    切情狀，量處如主文所示之刑，並諭知易科罰金之折算標準
    。
四、據上論斷，應依刑事訴訟法第299條第1項前段、第273條之1
    第1項，刑法第284條第2項前段、第41條第1項前段，道路交
    通管理處罰條例第86條第1項，刑法施行法第1 條之1，判決
    如主文。
本案經檢察官乙○○到庭執行職務。
中    華    民    國    98    年    5     月    27    日
                  刑事第四庭法    官  周霙蘭
以上正本證明與原本無異。
如不服本判決應於收受送達後10日內向本院提出上訴書狀，並應
敘述具體理由；其未敘述上訴理由者，應於上訴期間屆滿後20日
內向本院補提理由書（均須按他造當事人之人數附繕本）「切勿
逕送上級法院」。
中    華    民    國    98    年    5     月    27    日
                            書 記 官  莊智凱


司法院資訊處製作；財團法人民間司法改革基金會備份。
